【裁判字號】    97,裁,2834
【裁判日期】    970529
【裁判案由】    綜合所得稅
【裁判全文】
最  高  行  政  法  院  裁  定
                                      97年度裁字第2834號
再 審原 告  甲○○
再 審被 告  財政部臺北市國稅局
代  表  人  凌忠嫄
上列當事人間綜合所得稅事件，再審原告對於中華民國96年1月
11日本院96年度判字第25號判決，提起再審之訴，本院裁定如下
：
    主  文
再審之訴駁回。
再審訴訟費用由再審原告負擔。
    理  由
一、按提起再審之訴，應依行政訴訟法第277條第1項第4款之規
    定表明再審理由，此為必須具備之程式。所謂表明再審理由
    ，必須指明確定判決有如何合於行政訴訟法第273條或第274
    條所定再審事由之具體情事，始為相當。倘僅泛言有再審事
    由而無具體情事者，仍難謂已合法表明再審理由，所提再審
    之訴，即屬不合法。如未表明再審理由，法院無庸命其補正
    。
二、本件再審原告前因綜合所得稅事件，循序提起行政訴訟，經
    本院96年度判字第25號判決（下稱原確定判決）駁回其上訴
    ，再審原告不服，提起再審之訴，起訴意旨略以：再審被告
    課徵再審原告88年度綜合所得稅時，依財政部83年6月1日臺
    財稅第831593822號函，課稅時點為利用未分配盈餘轉增資
    股東會決議日，是新陸開發股份有限公司（下稱新陸公司）
    利用土地溢價收入（未分配盈餘）轉增資時即應課稅，正確
    課稅時點應為87年度而非88年度。惟原確定判決仍認定課稅
    時點為減資發放現金給股東之年度（88年度），違背憲法第
    19條，亦違反行政程序法第158條第1項、稅捐稽徵法第1條
    之1及90年11月12日修訂後之公司法第238條。又法人與股東
    係屬不同之權利主體，再審原告之配偶係新陸之股東而非董
    事，縱有參與新陸公司之增減資股東會議，亦因持股比率甚
    微無法影響公司決策，是新陸公司故意規避賦稅之行為與再
    審原告之配偶無關，不得因此認定再審原告就漏報系爭營利
    所得有規避故意，亦不能以調查股東徐鏡明個人贈與稅之案
    件而對再審原告處以罰鍰。故原確定判決違背上揭法令及行
    政訴訟法第243條規定不適用法規或適用不當云云。經核再
    審原告上述理由，無非重述其在前訴訟程序時之主張，並就
    已經原確定判決及其原審判決論駁不採者，再執陳詞及與本
    件無涉屬關於認定增資時點之財政部83年6月1日臺財稅第83
    1593822號函任為指摘，而未具體表明原確定判決所適用之
    法規有何顯然不合於法律規定，或有如何顯然違背司法院解
    釋或本院判例，或有何不適用法規顯然影響裁判情事，難謂
    已合法表明再審事由，依首揭規定及說明，本件再審之訴不
    合法，應予駁回。
三、據上論結，本件再審之訴為不合法。依行政訴訟法第278條
    第1項、第104條、民事訴訟法第95條、第78條，裁定如主文
    。
中    華    民    國    97    年    5     月    29    日
                    最高行政法院第二庭
                        審判長法官  高  啟  燦
                              法官  吳  東  都
                              法官  林  茂  權
                              法官  廖  宏  明
                              法官  楊  惠  欽
以  上  正  本  證  明  與  原  本  無  異
中    華    民    國    97    年    5     月    29    日
                              書記官  張  雅  琴


司法院資訊處製作；財團法人民間司法改革基金會備份。
